臺灣新竹地方法院民事簡易判決
110年度竹北簡字第38號
原      告  林正宏  
訴訟代理人  黃敬唐律師
            劉尹惠律師


被      告  許富貴  
訴訟代理人  許立淇  
上列當事人間給付票款事件，本院於民國110年5月6日辯論終結
，判決如下：
    主  文
被告應給付原告新臺幣陸拾柒萬元，及自民國一○九年十月二十
六日起至清償日止，按年息百分之六計算之利息。
訴訟費用由被告負擔。
本判決得假執行。但被告如以新臺幣陸拾柒萬元為原告預供擔保
，得免為假執行。 
    事實及理由
壹、程序方面：
　　本件原告原係向本院聲請核發支付命令，惟被告業於法定期
    間內聲明異議，依據民事訴訟法第519條第1項規定，即應以
    原支付命令之聲請視為起訴。 
貳、實體方面：　　
一、原告主張：
(一)原告執有被告所簽發如附表所示支票四紙（下稱系爭支票）
    ，票面金額各為新臺幣(下同)13萬5,000元、25萬元、14萬5
    ,000元、14萬元，共計67萬元，惟上開四紙支票均已屆期，
    經原告於民國(下同)109年10月26日為付款之提示後，竟遭
    以存款不足及拒絕往來戶為由而未獲兌現。
(二)對被告陳述之抗辯：兩造間本有店鋪租賃關係長達15年，有
    相當基礎之信賴關係，被告配偶即訴外人曾金鳳(下逕稱曾
    金鳳)在106年底至107年間因資金需求陸續向原告調借現金
    ，初期雙方係以借條證明，嗣後曾金鳳即交付被告簽發之支
    票作為借款憑據。依最高法院裁判見解，基於票據無因性，
    票據債務人對於原因關係抗辯應負舉證責任。　　
(三)為此，爰依票據之法律關係提起本件訴訟，並聲明如主文所
    示。
二、被告不否認系爭支票為其所簽發，惟以：系爭支票係曾金鳳
    持向他人調現，向誰調現伊並不清楚，原告所給付之金額與
    票面金額有落差，落差之部分原告稱為利息等語，資為抗辯
    。並聲明：原告之訴駁回。
三、本院之判斷：
    原告主張其持有被告為發票人之如附表所示系爭支票，經遵
    期提示不獲兌現等情，業據其提出系爭支票及退票理由單等
    影本為證（見支付命令卷第9至12頁），被告就系爭支票及
    其上發票人印章為其所有，其授權配偶曾金鳳於系爭支票蓋
    章等節均不爭執(見本院卷第28頁)，堪認原告主張之上開事
    實為真正。原告據此請求被告給付系爭支票票款67萬元，然
    為被告所否認，並以前詞抗辯，故本件所應審究者為，被告
    能否以其前開抗辯拒絕原告之請求，茲論述如下：
(一)按票據債務人不得以自己與發票人或執票人之前手間所存抗
    辯之事由對抗執票人。但執票人取得票據出於惡意者，不在
    此限。票據法第13條定有明文。查被告為系爭支票之發票人
    ，被告亦不否認其配偶曾金鳳持系爭支票向原告調現，已如
    前述。是系爭支票既係由曾金鳳交付原告，原告與被告並非
    票據法律關係之直接前後手，則為票據債務人之被告即不得
    以執票人前手即曾金鳳與執票人即原告間之原因關係事由對
    抗原告。
(二)次按支票之發票人應照支票之文義擔保支票之支付、執票人
    向支票債務人行使追索權時，得請求自為付款提示日起之利
    息，如無約定利率者，依年利6釐計算，票據法第126條及第
    133條分別定有明文。從而，原告依票據之法律關係，請求
    被告給付67萬元及自提示日即109 年10 月26日起至清償日
    止，按週年利率6%計算之利息，為有理由，應予准許。
四、本件事證已臻明確，兩造其餘之攻擊或防禦方法及未經援用
    之證據，經本院斟酌後，認為均不足以影響本判決之結果，
    爰不逐一詳予論駁，併予敘明。
五、本件係就民事訴訟法第427條訴訟適用簡易程序所為被告敗
    訴之判決，依同法第389條第1項第3款規定，應依職權宣告
    假執行，並依同法第392條第2項規定，依職權宣告被告如預
    供擔保，得免為假執行。
六、據上論結，本件原告之訴為有理由，依民事訴訟法第436條
    第2項、第78條、第389條第1項第3款、第392條第2項，判決
    如主文。　　　　
中　　華　　民　　國　　110 　年　　5   　月　　20　　日
                  竹北簡易庭法　官　楊明箴
以上正本係照原本作成。
如對本判決上訴，須於判決送達後20日內向本院提出上訴狀。如
委任律師提起上訴者，應一併繳納上訴審裁判費。
中　　華　　民　　國　　110 　年　　5 　　月　　20　　日
                            書記官　劉亭筠
　　　　　　　　　　　　　　　　
附表
編號 支票號碼 票面金額(新臺幣) 發票日 提示日 利息起算日 1 EI0000000 13萬5千元 109年9月26日 109年10月26日 109年10月26日 2 EI0000000 25萬元 109年10月3日 109年10月26日 109年10月26日 3 EI0000000 14萬5千元 109年10月10日 109年10月26日 109年10月26日 4 EI0000000 14萬元 109年10月14日 109年10月26日 109年10月26日